臺灣屏東地方法院刑事判決　　　　　96年度交易字第80號
公　訴　人　臺灣屏東地方法院檢察署檢察官
被　　　告　乙○○
上列被告因公共危險案件，經檢察官提起公訴（96年度偵字第31
84號），茲因被告就被訴事實為有罪之陳述，經告知簡式審判程
序意旨，並聽取公訴人及被告之意見後，本院裁定依簡式審判程
序審理，判決如下：
    主      文
乙○○服用酒類，不能安全駕駛動力交通工具而駕駛，累犯，處
有期徒刑陸月；又因過失傷害人，處有期徒刑肆月；應執行有期
徒刑拾月。
    事      實
一、乙○○曾因酒後駕車犯公共危險罪，經本院95年度交簡字第
    691 號判處有期徒刑3 月確定，甫於民國96年2 月26日易科
    罰金執行完畢。
二、詎其既經前開案件執行完畢，深知酒精對於人體神經系統有
    抑制作用，酒後從事駕駛行為極易因體內酒精作用致身體協
    調機能及對外界事物之反應能力減弱而發生危險，竟不知警
    惕，於96年5 月12日下午6 時許，在屏東市○○街某處飲用
    酒類至同日晚間11時許，已處於不能安全駕駛動力交通工具
    之情形下，仍駕駛車牌號碼WL-1215 號自用小客車上路行駛
    ，旋於次日即96年5 月13日凌晨2 時29分許，由南往北沿屏
    東縣竹田鄉○○村○○路行經洲同路口時，原應注意該路口
    就其行駛方向所設閃光黃燈表示「警告」，車輛應減速接近
    ，注意安全，小心通過，而依當時情形為晴天夜間，有路燈
    照明，現場為柏油鋪設之村里道路四岔路口路段，路面乾燥
    、平坦、無缺陷、無施工、無障礙，復無其他客觀不能注意
    情事，惟因其體內酒精作用致注意力不集中而疏未注意減速
    行駛，適有甲○○駕駛車牌號碼D6-4909 號自用小客車，由
    東往西沿洲同路行至該路口，亦疏未注意該路口就其行進方
    向所設閃光紅燈號誌係表示「停車再開」，車輛應減速接近
    ，先停止於交岔路口前，讓幹道車優先通行後認為安全時，
    方得續行等節，而貿然駛入路口，旋遭乙○○所駕上開車輛
    攔腰撞及，甲○○因而受有左胸部、右膝及右腕挫傷之傷害
    。乙○○肇事後仍留在現場，於警員到場處理時自首而接受
    裁判，並經警員測得其吐氣中酒精濃度達每公升0.80毫克（
    0.80mg/L）而查獲。
三、案經甲○○訴由屏東縣警察局潮州分局報告臺灣屏東地方法
    院檢察署檢察官偵查起訴。
    理      由
一、本件被告乙○○所犯係死刑、無期徒刑、最輕本刑為3 年以
    上有期徒刑以外之罪，已經被告就被訴事實為有罪之陳述，
    經本院聽取當事人之意見後，依刑事訴訟法第273 條之1 第
    1 項之規定，裁定進行簡式審判程序。又本件卷內之人證、
    物證、書證等證據，依同法第273 條之2 規定，不受第159
    條第1 項關於傳聞法則規定之限制，依法均有證據能力，合
    先敘明。
二、前揭犯罪事實，除據被告乙○○於本院審理時自白不諱，並
    經證人即告訴人甲○○於警詢中證述綦詳，復有道路交通事
    故調查報告(一)、(二)表、道路交通事故現場圖、酒精濃度測定
    紀錄表、觀察紀錄表、全民醫院診斷書各1 份、現場及車損
    照片18幀在卷可稽，堪信為真。按酒精對人體所生影響，於
    吐氣中酒精濃度達每公升0.25毫克時，即已輕微中毒，而有
    輕度協調功能降低，是依道路交通安全規則第114 條第2 款
    規定，汽車駕駛人飲酒後，吐氣中所含酒精濃度逾每公升0.
    25毫克者，即不得駕車；若進而其濃度達每公升0.55毫克、
    0.75毫克、0.85毫克以上者，肇事率猶依序達一般正常人10
    倍、25倍、50倍之譜，此觀卷附臺灣高等法院88年10月26日
    院賓文廉字第13407 號致所屬各級法院函檢附法務部88年
    10月1 日法檢字第3641號函暨附件研究報告及中央警察大
    學蔡中志教授製作之「酒精濃度與肇事率之關係表」自明。
    被告乙○○為前揭駕駛行為後，不僅經測得吐氣中酒精濃度
    達每公升0.80毫克，介於前述肇事率為一般正常人25倍至50
    倍之標準間，危險極高；另依卷附道路交通事故調查報告表
    、肇事現場圖、現場及車損照片所示，上開事故發生時間係
    晴天夜間，有路燈照明，現場為柏油鋪設之村里道路，路面
    乾燥、平坦、無缺陷、無障礙，復無其他客觀不能注意之情
    事，詎被告乙○○駕駛上開自用小客車在此甚佳之路況條件
    下，竟仍強力撞及自路口側向駛來之告訴人所駕自用小客車
    ，其撞擊力道之大，並造成兩車均嚴重受損，嗣經承辦警員
    進行觀察測試結果，亦呈腳步不穩之異常現象，其為前揭駕
    駛行為時，因體內酒精作用致不能有效操控所駕車輛，已達
    不能安全駕駛之程度等情，堪予認定。又按，特種閃光號誌
    中，閃光黃燈表示「警告」，車輛應減速接近，注意安全，
    小心通過，道路交通標誌標線號誌設置規則第211 條第1 項
    第1 款定有明文，此被告乙○○前揭時地駕駛汽車時所應知
    悉並注意者，是其疏未注意及此，並因違規酒後駕車而致生
    本件事故發生，行為顯有過失，又告訴人甲○○因本件事故
    而受有左胸部、右膝及右腕挫傷之傷害，有前開診斷證明附
    卷可憑，是被告乙○○之過失行為與告訴人甲○○受傷之結
    果間，顯有相當因果關係，則本件被告犯罪事證已臻明確，
    應依法論科。
三、查汽車係以汽、柴油原動機為動力，並以行駛公共道路為主
    要功能之車輛，為刑法第185 條之3 規定之動力交通工具。
    核被告甲○○所為，係犯刑法第185 條之3 服用酒類致不能
    安全駕駛動力交通工具而駕駛之公共危險罪，及同法第284
    條第1 項前段過失傷害罪。其曾因酒後駕車犯公共危險罪，
    經本院95年度交簡字第691 號判處有期徒刑3 月確定，甫於
    96年2 月26日易科罰金執行完畢，有臺灣高等法院被告前案
    紀錄表及臺灣屏東地方法院檢察署刑案資料查註紀錄表各1
    份在卷可按，就所犯公共危險罪部分，乃受徒刑之執行完畢
    ，5 年以內因故意而再犯本件有期徒刑以上之罪，應依累犯
    之規定，加重其刑。被告乙○○犯過失傷害罪後，仍留在現
    場，並於警員到場時主動自承肇事而接受調查，有警製自首
    情形紀錄表附卷可按，係對於未經發覺之罪自首而受裁判，
    本院衡諸情節，認應據以減輕其刑為當。又其所犯上開2 罪
    ，犯意各別，行為互殊，所犯構成要件有異，應成立數罪並
    分論併罰之。
四、爰審酌被告乙○○之年齡、品行、智識能力、犯罪所生之損
    害、其犯罪之手段、過程，對於公共安全造成危害之程度，
    其為69年3 月22日出生、具國中肄業學歷、並以木工為業之
    人，有警詢年籍資料在卷可按，前揭行為時年27歲，正值青
    壯，犯罪時吐氣中酒精濃度數值達每公升0.80毫克，所駕動
    力交通工具為1990年份、機械推力甚佳之1,500cc 三陽牌（
    （喜美）自用小客車，犯罪時間為晴天夜晚，行駛地區為屏
    東市至竹田鄉○○路段，頗有人車往來，對於法益產生危險
    之程度非輕，與其犯罪除形成公眾交通往來之危險，並已衍
    生事故，對法益造成實害，及其就前開事故發生過失情節之
    比例、造成告訴人受傷害之程度，與犯罪後尚能坦承犯行，
    態度尚可等一切情狀，量處如主文所示之刑，並定其應執行
    之刑，以資儆懲。
據上論斷，依刑事訴訟法第273 條之1 第1 項、第299 條第1 項
前段，刑法第185 條之3 、第284 條第1 項前段、第47條第1 項
、第62條前段、第51條第5款，判決如主文。
中　　華　　民　　國　　96　　年　　7 　　月　　19　　日
                  交通法庭    法  官　陳松檀
以上正本證明與原本無異。
如不服本判決應於收受本判決送達後10日內向本院提出上訴書狀
，其未敘述上訴理由者，並得於提起上訴後10日內向本院補提理
由書狀（均須按他造當事人之人數附繕本）「切勿逕送上級法院
」
中　　華　　民　　國　　96　　年　　7 　　月　　19　　日
                              書記官  林祥玉
附錄本判決論罪科刑法條全文
刑法第185條之3
服用毒品、麻醉藥品、酒類或其他相類之物，不能安全駕駛動力
交通工具而駕駛者，處一年以下有期徒刑、拘役或三萬元以下罰
金。
中華民國刑法第277條
傷害人之身體或健康者，處3 年以下有期徒刑、拘役或1 千元以
下罰金。
犯前項之罪因而致人於死者，處無期徒刑或 7 年以上有期徒刑；
致重傷者，處3 年以上10年以下有期徒刑。
